【裁判字號】    99,易,895
【裁判日期】    990426
【裁判案由】    竊盜
【裁判全文】
臺灣板橋地方法院刑事判決               99年度易字第895號
公  訴  人  臺灣板橋地方法院檢察署檢察官
被      告  乙○○
上列被告因竊盜案件，經檢察官提起公訴（99年度偵字第7083號
），被告於準備程序中就被訴事實為有罪之陳述，經告知簡式審
判程序之旨，並聽取當事人之意見後，本院合議庭裁定由受命法
官獨任進行簡式審判程序，判決如下：
    主  文
乙○○攜帶兇器竊盜，累犯，處有期徒刑捌月。鑰匙壹支沒收。
    事  實
一、乙○○前於民國93年間因竊盜案件，經本院以93年度易字第
    易字第290 號判處有期徒刑8 月確定；復於同年間因偽造文
    書案件，經本院以93年度訴字第1957號判處有期徒刑6 月確
    定，上開2 案嗣經本院以94年度聲字第96號裁定應執行有期
    徒刑1 年確定，於94年7 月14日縮刑期滿執行完畢。詎猶不
    知悔改，意圖為自己不法之所有，於98年11月17日凌晨0 至
    1 時許，在臺北縣鶯歌鎮○○○路194 巷1 弄1 號前，以自
    備鑰匙1 支開啟甲○○所使用之車牌號碼4087─QW號自小貨
    車車門後，再持其所有客觀上足以對人之生命、身體及安全
    構成威脅，具有危險性可供兇器使用之剪刀1 把，啟動電門
    竊取上開車輛，得手後供己代步使用。嗣因甲○○發覺該車
    失竊而報警處理，為警於同年月19日19時許，在臺北縣鶯歌
    鎮○○○路第二公墓尋獲上開車輛，並在車內照後鏡上採集
    指紋，經送內政部警政署刑事警察局鑑定結果，發現與該局
    檔存乙○○指紋卡之右拇指指紋相符，始查悉上情。
二、案經臺北縣政府警察局三峽分局報告臺灣板橋地方法院檢察
    署檢察官偵查起訴。
    理  由
一、本件被告乙○○所犯為死刑、無期徒刑、最輕本刑為3 年以
    上有期徒刑以外之罪，且非高等法院管轄第一審之案件，於
    本院準備程序進行中，被告就被訴事實為有罪之陳述，經告
    知被告簡式審判程序之旨，並聽取公訴人及被告之意見後，
    本院合議庭裁定由受命法官獨任進行簡式審判程序，合先敘
    明。
二、上揭犯罪事實，業據被告於警詢、偵查及本院審理時坦承不
    諱，核與被害人甲○○於警詢中所述之失竊情節相符，並有
    贓物認領保管單、內政部警政署刑事警察局98年12月30日刑
    紋字第0980178263號鑑驗書、臺北縣警察局車輛協尋及尋獲
    電腦輸入單各1 份及現場蒐證照片6 張存卷可稽，足見被告
    上開自白，核與事實相符。本案事證明確，被告犯行洵堪認
    定，應予依法論科。
三、按刑法第321 條第1 項第3 款之攜帶兇器竊盜罪，係以行為
    人攜帶兇器竊盜為其加重條件，此所謂兇器，其種類並無限
    制，凡客觀上足對人之生命、身體、安全構成威脅，具有危
    險性之兇器均屬之，且祇須行竊時攜帶此種具有危險性之兇
    器為已足，並不以攜帶之初有行兇之意圖為必要（最高法院
    79年臺上字第5253號判例參照）。查被告持以行竊用之剪刀
    1 把，係鐵製材質，為質地堅硬之物，若持之攻擊他人，客
    觀上足以對人之生命、身體、安全構成威脅，具有危險性，
    應屬兇器無訛。是核被告所為，係犯刑法第321 條第1 項第
    3 款之攜帶兇器竊盜罪。又被告曾受前揭犯罪事實欄所載之
    犯罪科刑及有期徒刑執行情形，有臺灣高等法院被告前案紀
    錄表在卷可參，其於受有期徒刑之執行完畢後，5 年以內故
    意再犯本件有期徒刑以上之罪，為累犯，應依刑法第47條第
    1 項之規定加重其刑。爰審酌被告曾有竊盜前科，猶不知悔
    改，復犯本案竊取他人之物，缺乏對他人財產權應予尊重之
    觀念，兼衡其正值青壯，不思以正當途徑賺取金錢，暨其犯
    罪動機、目的、手段，所竊取財物之價值及犯罪所生之危害
    ，並念其犯後坦承犯行，態度尚佳等一切情狀，量處如主文
    所示之刑。至被告所持以行竊用之自備鑰匙1 支，係被告所
    有供本件竊盜犯行所用之物，雖未扣案，惟被告於偵查中自
    承鑰匙現在家裡等語，仍應依刑法38條第1 項第2 款規定宣
    告沒收；另被告用以行竊之剪刀1 把，雖亦為被告所有供犯
    本案所用之物，然未據扣案，且被告供稱已丟棄於路邊，復
    查無其他積極證據證明現尚存在，為免日後執行困難，爰不
    為沒收之諭知，附此敘明。
據上論斷，應依刑事訴訟法第273 條之1 第1 項、第299 條第1
項前段，刑法第321 條第1 項第3 款、第47條第1 項、第38條第
1 項第2 款，判決如主文。
本案經檢察官黃怡華到庭執行職務。
中    華    民    國    99    年    4     月    26    日
                  刑事第十五庭  法  官  廖欣儀
以上正本證明與原本無異。
如不服本判決應於收受判決後10日內向本院提出上訴書狀，並應
敘述具體理由。其未敘述上訴理由者，應於上訴期間屆滿後20日
內向本院補提理由書（均須按他造當事人之人數附繕本）「切勿
逕送上級法院」。
                                書記官  顏偉林
中    華    民    國    99    年    4     月    26    日
附錄本案論罪科刑法條全文：
中華民國刑法第321條
犯竊盜罪而有左列情形之一者，處6月以上、5年以下有期徒刑：
一、於夜間侵入住宅或有人居住之建築物、船艦或隱匿其內而犯
    之者。
二、毀越門扇、牆垣或其他安全設備而犯之者。
三、攜帶兇器而犯之者。
四、結夥三人以上而犯之者。
五、乘火災、水災或其他災害之際而犯之者。
六、在車站或埠頭而犯之者。
前項之未遂犯罰之。

司法院資訊處製作；財團法人民間司法改革基金會備份。
